【裁判字號】    99,交聲,148
【裁判日期】    990510
【裁判案由】    違反道路交通管理處罰條例聲明異議
【裁判全文】
臺灣士林地方法院交通事件裁定         99年度交聲字第148號
原處分機關  臺北市交通事件裁決所
異  議  人  甲○○
即受處分人
上列異議人即受處分人因違反道路交通管理處罰條例案件，對於
臺北市交通事件裁決所民國99年1 月6 日所為之處分（原處分案
號：北市裁罰字第裁22-AEY356072號），聲明異議，本院裁定如
下：
    主  文
原處分撤銷。
甲○○不罰。
    理  由
一、原處分意旨略以：異議人即受處分人甲○○於民國98年11月
    24日晚間7 時許，駕駛車牌號碼為6420-QV 號自小客貨車行
    經臺北市○○路○ 段時，因汽車駕駛人未繫安全帶，為警以
    異議人有違反道路交通管理處罰條例第31條第1 項之規定掣
    單舉發。經異議人提出申訴，原處分機關函請舉發單位調查
    結果，仍認異議人有上開違規行為，乃依道路交通管理處罰
    條例第31條第1 項之規定，裁決異議人新臺幣（下同）1,50
    0 元之罰鍰。
二、異議意旨略以：案發當時伊有繫安全帶，當時伊駕車停等紅
    燈時，警員在伊旁邊，後來綠燈警員要伊往旁邊停及出示證
    件，伊拿駕行照出來，警員就拿到他機車那裡要開單，伊質
    疑又沒有違規，為何要被開單，證人說伊沒有繫安全帶，伊
    說有繫，所以拒簽，且當時是晚上，伊的車窗還貼了黑色隔
    熱紙，警員視線會被影響，為此聲明異議等語。
三、按汽車行駛於道路上，其駕駛人或前座乘客未繫安全帶者，
    處駕駛人1500元罰鍰，道路交通管理處罰條例第31條第1 項
    前段定有明文。次按交通法庭認為聲明異議有理由者，應以
    裁定將原處分經聲明異議部分撤銷，並自為裁定，道路交通
    案件處理辦法第20條前段亦著有明文。
四、經查，證人即本件舉發警員乙○○於本院證稱：異議人當時
    在案發地點停等紅燈，伊騎乘機車經過異議人車輛左邊，往
    異議人車內看時，發現異議人和他身旁的小孩都未繫安全帶
    ，就請異議人右轉靠邊停車，告知異議人未繫安全帶，並請
    他出示證件，當時異議人說可不可以不要開單，伊說：「不
    可以，你連載的小孩都沒有繫」等語，當時異議人一直說沒
    有照相、沒有證據，伊說如果不服可以申訴等語（參本院99
    年2 月22日訊問筆錄），證人乙○○並庭呈手機1 支供本院
    勘驗錄音內容。惟查，經本院勘驗該手機錄音內容結果：僅
    聽見異議人一直主張「我有繫，你沒有證據」，並當場表示
    拒簽等情，並無證人所述異議人請求不要開單的情節，此有
    本院勘驗筆錄1 份在卷可參（參本院99年2 月22日訊問筆錄
    第2 頁），本院認為若異議人於案發當時確實未繫安全帶，
    其為何於現場一直向警員爭執自己有繫安全帶？更何況案發
    當時係冬季晚間7 時許，天色已黑，異議人汽車車窗貼有隔
    熱紙之事實，亦為證人所不爭執（參本院99年2 月22日訊問
    筆錄第3 頁），證人於此視線不佳之情形下，確實有誤看之
    可能。本件舉發機關之舉發既值存疑，原處分機關據以裁罰
    即屬無可維持，本院爰將原處分撤銷，並諭知異議人不罰。
五、據上論斷，應依道路交通案件處理辦法第20條前段，裁定如
    主文。
中    華    民    國    99    年    5     月    10    日
                              臺灣士林地方法院交通法庭
                                  法  官  鄭光婷
以上正本證明與原本無異。
如不服本裁定，應於裁定送達後5 日內，向本院提出抗告狀。
                                  書記官  徐仁豐
中    華    民    國    99    年    5     月    10    日

司法院資訊處製作；財團法人民間司法改革基金會備份。
